【裁判字號】    97,台非,415
【裁判日期】    970918
【裁判案由】    減刑及定應執行刑
【裁判全文】
最高法院刑事判決              九十七年度台非字第四一五號
上訴人  最高法院檢察署檢察總長
被  告  甲○○
上列上訴人因被告減刑及定應執行刑案件，對於台灣高等法院台
中分院中華民國九十六年七月二十四日第一審確定裁定（九十六
年度聲減字第一四三九號，聲請案號：台灣高等法院台中分院檢
察署九十六年度聲減字第一八五九號），認為違背法令，提起非
常上訴，本院判決如下：
    主  文
原裁定撤銷。
檢察官之聲請駁回。
    理  由
非常上訴理由稱：「一、按判決不適用法則或適用法則不當者，
為違背法令，刑事訴訟法第三百七十八條定有明文。又減刑及更
定其刑之裁定，與科刑確定判決有同等效力，於裁定確定後，認
為違法，得提起非常上訴。復按對於已判決確定之各罪，已經裁
定其應執行之刑者，如又重複裁定其應執行之刑，自係違反一事
不再理之原則，即屬違背法令，對於後裁定，得提起非常上訴，
亦有貴院六十八年台非字第五０號判例可資參考。二、本件受刑
人甲○○因施用第一級毒品及連續施用第二級毒品案件，經台灣
台中地方法院九十五年度訴字第二一六三號分別判處有期徒刑七
月、四月，受刑人不服提起上訴，經台灣高等法院台中分院九十
五年度上訴字第二五一八號駁回上訴而告確定。復因中華民國九
十六年罪犯減刑條例施行，台灣高等法院台中分院檢察署檢察官
依該條例向台灣高等法院台中分院聲請減刑並定應執行刑，於九
十六年七月十七日繫屬於該法院，嗣經該法院依該條例就有期徒
刑七月、四月，分別減為有期徒刑三月又十五日、二月，並定應
執行有期徒刑四月又十五日，同時諭知易科罰金，以新台幣九百
元折算一日，於九十六年七月三十日裁定確定，有台灣高等法院
台中分院九十六年度聲減字第一三０七號刑事卷宗可稽。又受刑
人所犯上開二罪之案件，另經台灣高等法院台中分院檢察署檢察
官復於九十六年七月十八日重複聲請裁定並定應執行刑，於九十
六年七月二十日繫屬於台灣高等法院台中分院，該院竟違反一事
不再理原則，未駁回檢察官之重複聲請，而仍予減刑並定應執行
刑，自有適用法則不當之違背法令。三、案經確定，爰依刑事訴
訟法第四百四十一條、第四百四十三條提起非常上訴，以資糾正
。」等語。
本院按減刑、定應執行刑之裁定，與科刑之判決有同等效力，其
確定裁定違背法令，得提起非常上訴。又對於已判決確定之各罪
，已經裁定減刑、定其應執行之刑確定者，如又重複裁定減刑、
定其應執行之刑，自係違反一事不再理之原則，即屬違背法令，
自得提起非常上訴。本件被告甲○○先後犯施用第一級毒品罪及
第二級毒品罪，經分別判處有期徒刑七月、四月確定。嗣因中華
民國九十六年罪犯減刑條例施行，台灣高等法院台中分院檢察署
檢察官依該條例向台灣高等法院台中分院聲請減刑並定應執行刑
，於民國九十六年七月十七日繫屬於該法院，嗣經該法院分別減
為有期徒刑三月又十五日、二月，並定應執行有期徒刑四月又十
五日，同時諭知易科罰金，以新台幣玖佰元折算壹日，於同年、
月三十日裁定確定，有台灣高等法院台中分院九十六年度聲減字
第一三０七號刑事卷宗可稽。詎該署檢察官復於同年、月十八日
重複聲請裁定並定應執行刑，於同年、月二十日繫屬於同上法院
，該院不察，於同年、月二十四日以九十六年度聲減字第一四三
九號裁定，仍分別減為有期徒刑三月又十五日、二月，而定應執
行刑為有期徒刑五月，如易科罰金以銀元佰元即新台幣玖佰元
折算壹日確定，亦有該案卷可考。後一裁定，自有違一事不再理
之原則，顯屬違背法令。案經確定，且於被告不利，非常上訴意
旨執以指摘，洵有理由，應由本院將原裁定撤銷，並駁回檢察官
之聲請，以資救濟。
據上論結，應依刑事訴訟法第四百四十七條第一項第一款，判決
如主文。
中    華    民    國  九十七  年    九    月   十八   日
                      最高法院刑事第十一庭
                          審判長法官  花  滿  堂
                                法官  黃  正  興
                                法官  陳  東  誥
                                法官  林  錦  芳
                                法官  洪  昌  宏
      本件正本證明與原本無異
                                      書  記  官
中    華    民    國  九十七  年    九    月  二十三  日
                                                      Ｑ


司法院資訊處製作；財團法人民間司法改革基金會備份。
